【裁判字號】    92,交聲,396
【裁判日期】    920530
【裁判案由】    違反道路交通管理處罰條例聲明異議
【裁判全文】
臺灣臺北地方法院交通事件裁定                    九十二年度交聲字第三九六號
    異  議  人
    即受處分人  甲○○
右列受處分人因違反道路交通管理處罰條例事件，對於臺北市交通事件裁決所中華民
國九十二年二月十九日所為之處分（原處分案號：北市裁三字第裁二二–ＡＸＸ○一
四四一八號），聲明異議，本院裁定如左：
    主      文
異議駁回。
    理      由
一、按汽車行駛至交岔路口，四車道以上或同向二車道道路，欲右轉彎時，應距交岔
    路口三十公尺前換入外側車道或右轉車道，道路交通安全規則第一百零二條第一
    項第五款已有明定。次按汽車駕駛人轉彎時，在多車道右轉彎，不先駛入外側車
    道，或多車道左轉彎，不先駛入內側車道者，處銀元二百元以上六百元以下（新
    臺幣六百元以上一千八百元以下）罰鍰；且汽車駕駛人，駕駛汽車違反道路交通
    安全規則，因而肇事致人受傷者，吊扣其駕駛執照三個月至六個月；又汽車駕駛
    人有違反道路交通管理處罰條例第四十八條情形者，依該條款處罰外，並記違規
    點數一點，道路交通管理處罰條例第四十八條第四款、第六十一條第三項、第六
    十三條第一項第一款分別定有明文。
二、本件受處分人即異議人甲○○於民國九十二年二月十九日晚上九時二十分許，駕
    駛車牌號碼ＢＳ–○三○八號自用小客車，沿臺北市○○路由北往南方向行駛至
    與松德路交岔路口欲右轉松德路時，未先駛入外側右轉車道，仍貿然右轉，致其
    右側車身與沿同向行駛欲直行松山路之賴慶元所騎乘之腳踏車左手把擦撞，賴慶
    元因而人車倒地，受有左手拇指破皮出血之傷害，經臺北市政府警察局信義分局
    交通分隊警員廖韋華到場處理，繪製現場圖並對受處分人及賴慶元為偵訊，嗣由
    臺北市政府警察局交通警察大隊第四組警員鄭美惠以受處分人違反道路交通管理
    處罰條例第四十八條第四款、第六十一條第三項規定之行為掣單舉發，經將舉發
    通知單送達於受處分人後，受處分人於舉發通知單上所載之應到案期日前向原處
    分機關提出申訴，經原處分機關函請舉發單位調查結果，仍認受處分人有前開違
    規行為，原處分機關乃依道路交通管理處罰條例第四十八條第四款（裁決書贅引
    第一項，應予更正）、第六十一條第三項（裁決書贅引第一款，應予更正）、第
    六十三條第一項第一款、違反道路交通管理事件統一裁罰基準表之規定，於九十
    二年二月十九日裁處罰鍰新臺幣六百元，吊扣受處分人駕駛執照三個月，並記違
    規點數一點。
三、訊據受處分人甲○○坦承於右揭時地確因駕駛汽車疏失，與賴慶元騎乘之腳踏車
    發生擦撞，致賴慶元在車倒之際，用手撐地，造成手指破皮傷害之事實，惟辯稱
    ：伊已與賴慶元達成和解，請視情節得予免扣駕照云云。惟查，受處分人甲○○
    於右揭時地因途經臺北市○○路由北往南方向行駛至與松德路交岔路口欲右轉松
    德路時，未先駛入外側右轉車道，仍貿然右轉，致其右側車身與沿同向行駛欲直
    行松山路之賴慶元所騎乘之腳踏車左手把擦撞，致賴慶元在車倒之際，用手撐地
    ，造成手指破皮傷害之事實，業據受處分人甲○○於警訊時供認不諱，核與證人
    賴慶元於警訊時所指述之情節相符，並有道路交通事故調查報告表、交通事故談
    話紀錄表、道路交通事故補充資料表、交通事故分析研判表等附卷可稽。再者證
    人賴慶元於本院九十二年五月八日調查時亦結證稱：當初受處分人開車有點轉彎
    撞到伊左邊把手，腳踏車毀損不是很厲害，伊左手拇指有破皮，輕微出血，但不
    是很嚴重等語，是賴慶元係因受處分人之違反交通安全規則行為肇事而受有傷害
    ，灼然甚明。受處分人固與賴慶元於事後達成和解，惟此與本件裁決處罰並不相
    涉，受處分人以前詞置辯，並不足採，本件事證明確，受處分人有上述違規行為
    洵堪認定。
四、綜上所述，受處分人駕駛汽車確有違反道路交通安全規則第一百零二條第一項第
    五款「汽車行駛至交岔路口，四車道以上或同向二車道道路，欲右轉彎時，應距
    交岔路口三十公尺前換入外側車道或右轉車道」之規定，並因而肇事使騎乘腳踏
    車之賴慶元受傷，從而原處分機關依道路交通管理處罰條例第四十八條第四款、
    第六十一條第三項、第六十三條第一項第一款、違反道路交通管理事件統一裁罰
    基準表之規定，裁處罰鍰新臺幣六百元，吊扣受處分人駕駛執照三個月，並記違
    規點數一點，核無違誤。本件受處分人之異議為無理由，自應將其異議駁回。
據上論斷，應依道路交通案件處理辦法第十九條，裁定如主文。
中      華      民      國    九十二    年      五      月     三十     日
                                臺灣臺北地方法院交通法庭
                                    法  官  張  江  澤
右正本證明與原本無異。
如不服本裁定，應於送達後五日內，向本院提出抗告狀。
                                    書記官  陳  泰  寧
中      華      民      國    九十二    年      六      月     三       日


司法院資訊處製作；財團法人民間司法改革基金會備份。
